【裁判字號】    97,上易,432
【裁判日期】    970820
【裁判案由】    妨害名譽
【裁判全文】
臺灣高等法院臺南分院刑事判決         97年度上易字第432號
上  訴  人
即  被  告  甲○○○
上列上訴人因妨害名譽案件，不服臺灣臺南地方法院97年度易字
第345號中華民國97年6月10日第一審判決（起訴案號：臺灣臺南
地方法院檢察署97年度偵字第930號），提起上訴，本院判決如
下：
    主  文
上訴駁回。
    事  實
一、甲○○○因與乙○○間有傷害案件，於民國（下同）九十六
    年十月三十日上午前往臺灣臺南地方法院調解不成，遂心生
    不滿，竟於同日下午一時許，趁乙○○與其友人張淑貞各自
    騎乘機車行經臺南縣永康市○○○路七二六巷與中正六街交
    岔路口處時，甲○○○乃先對乙○○叫囂，並基於公然侮辱
    之犯意，在上開有多名台南科技大學學生出入、而為不特定
    人得以共見共聞之處所，以台語對乙○○辱罵：「你老公沒
    有用娶到你這個跛腳珠，有夠衰小，長的這麼醜，你老公娶
    到你有夠衰小，就算你衣服脫光光，男人看了籃叫也不會硬
    。就算你要給男人幹，男人籃叫也不會硬。」等穢語，而公
    然侮辱乙○○。乙○○不甘受辱，旋於同日下午三時四十五
    分許由張淑貞陪同前往臺灣臺南地方法院檢察署提出告訴。
二、案經乙○○告訴臺灣臺南地方法院檢察署檢察官偵查後提起
    公訴。
    理  由
一、訊據上訴人即被告甲○○○矢口否認有何上開犯行，辯稱：
    「其根本沒有對乙○○罵過前開話語，當時其根本沒有在現
    場，也沒有碰到乙○○，當日其與乙○○調解不成後，便在
    法院後面的食堂吃飯，後來念經念到五點多才坐公車回家」
    云云。然查：上揭被告如何以上開言詞公然侮辱被害人乙○
    ○等事實，業據證人即被害人乙○○於原審以証人身份指証
    綦詳，並經証人即當日目擊之張淑貞於偵查中証述在卷，且
    証人張淑貞於原審亦証述「平時稱呼乙○○為『阿珠』，案
    發當天與乙○○到法院進行調解，結果不成立，伊與乙○○
    回乙○○住處，其後與乙○○各自騎摩托車欲前往伊住處，
    行經案發現場交岔路口，甲○○○便把乙○○叫住，伊與乙
    ○○停車後，甲○○○以台語向乙○○辱罵：『你老公沒有
    用娶到你這個跛腳珠，有夠衰小，就算你衣服脫光光，男人
    看了籃叫也不會硬』等語。當時有很多台南科技大學（台南
    家專）的學生走在路上，一邊走一邊看我們。彼等便搭乘計
    程車前往地檢署提出告訴」等語（見原審卷第三二頁至第三
    四頁），經核証人張淑貞上開証詞，與証人即被害人乙○○
    指証之情節大致相符，而被告甲○○○於原審亦供認當天有
    說到「跛腳」之情（見原審卷第三八頁），顯見証人即被害
    人乙○○、証人張淑貞上開指証，並非全然無據。
二、被告雖否認有於上揭時、地與被害人乙○○等人相遇，並以
    上開言詞公然侮辱被害人等情。但查，被告於警、偵訊時就
    當日在上開案發現場有碰到被害人乙○○及証人張淑貞一節
    並未否認，並於警詢中供稱「我於九十六年十月三十日下午
    十三時許有在台南縣永康市○○○街與中正南路七二六巷口
    與乙○○碰面，是因為我被乙○○傷害案而現場調解不成」
    等語，並供認警方至案發現場蒐証之照片係其與被害人發生
    爭吵之場所（見他字卷第十二頁、第十三頁）；復於偵查中
    經檢察官訊及「九十六年十月三十日下午一時許，在台南縣
    永康市○○○路與中正六街路口附近，有無跟被害人見面」
    一節，被告亦供認「當時我在路口，她拖我下去」云云（見
    偵卷第六頁），則被告事後於原審及本院審理中翻異前詞，
    否認有與被害人碰面，並辯稱「當日其與乙○○調解不成後
    ，便在法院後面的食堂吃飯，後來念經念到五點多才坐公車
    回家，沒有與被害人碰面」云云，已有不實而難信採。綜上
    所述，被告確有於上開時、地，以上開言詞公然侮辱被害人
    之事實，被告所辯，無非係事後卸責之詞，自無足取。本件
    事証明確，被告犯行，堪以認定。
三、核被告所為，係犯刑法第三百零九條第一項之公然侮辱罪。
四、原審以被告罪証明確，因予適用刑法第三百零九條第一項、
    第四十一條第一項前段、刑法施行法第一之一條（漏引）等
    規定；並審酌被告因與告訴人相處不睦，即辱罵告訴人，造
    成告訴人名譽受損，且被告早年曾有妨害公務前科，有臺灣
    高等法院被告前案紀錄表一紙在卷可稽，且於原審審理時狡
    辯否認犯行，犯後不能認為良好，姑念被告年已七十七歲等
    一切情狀，量處拘役二十日，併諭知易科罰金之折算標準。
    本院認原審認事用法俱無不合，量刑亦稱妥適，被告上訴意
    旨否認犯罪，並以上開情詞指摘原判決不當，並無可取，為
    無理由，應予駁回。
據上論結，應依刑事訴訟法第368條，判決如主文。
本案經檢察官張太龍到庭執行職務。
中    華    民    國    97    年    8     月    20    日
                  刑事第四庭  審判長法  官  吳志誠
                                    法  官  羅心芳
                                    法  官  陳珍如
以上正本證明與原本無異。
不得上訴。
                                    書記官  岑  玢
中    華    民    國    97    年    8     月    20    日
附錄：本判決論罪科刑條文：
刑法第三百零九條第一項
公然侮辱人者，處拘役或三百元（新台幣一萬五千元）以下罰金
。


司法院資訊處製作；財團法人民間司法改革基金會備份。
